【裁判字號】    89,台上,6115
【裁判日期】    891012
【裁判案由】    公共危險等罪
【裁判全文】
最高法院刑事判決                              八十九年度台上字第六一一五號
    上  訴  人  甲○○
右上訴人因公共危險等罪案件，不服台灣高等法院台南分院中華民國八十九年八月一
日第二審判決（八十九年度交上訴字第七七五號，起訴案號：台灣台南地方法院檢察
署八十九年度偵字第九三九號），提起上訴，本院判決如左：
    主  文
上訴駁回。
    理  由
一肇事逃逸部分：
按刑事訴訟法第三百七十七條規定，上訴於第三審法院，非以判決違背法令為理由，
不得為之。是提起第三審上訴，應以原判決違背法令為理由，係屬法定要件。如果上
訴理由狀並未依據卷內訴訟資料，具體指摘原判決不適用何種法則或如何適用不當，
或所指摘原判決違法情事，顯與法律規定得為第三審上訴理由之違法情形，不相適合
時，均應認其上訴為違背法律上之程式，予以駁回。本件原判決綜合調查證據之結果
，認上訴人甲○○犯有刑法第一百八十五條之四駕駛動力交通工具肇事致人死而逃逸
罪之事實，因認第一審判決就此部分論上訴人以上開罪名，處有期徒刑捌月，為無不
合，予以維持，駁回上訴人在第二審之上訴，已詳認定犯罪事實之依據及憑以認定
之理由，從形式上觀察，原判決並無違背法令情形。上訴意旨謂：本件車禍發生後，
上訴人即以行動電話央請救護車前來急救，而上訴人未曾犯案，迨聽聞救護車警聲，
自覺被害人已可送醫急救，在害怕與緊張驅使下，一時糊塗頓起駕車離去現場想法，
但主觀上絕無肇事逃逸之犯意等語，係就原判決已詳為論斷與說明之事項，再為事實
上之爭執，殊非適法之第三審上訴理由。又被害人郭溪泉確因本件車禍肇致死亡，而
上訴人復有肇事逃逸之事實，則原判決論處上訴人刑法第一百八十五條之四罪刑，適
用法則洵無違誤，尤無理由矛盾或理由不備之違法。此外，上訴人徒憑己意，對原審
職權之適法行使及原判決理由已詳為論斷之事項，任意爭辯，顯與法定上訴第三審之
形式要件不符，其此部分之上訴違背法律上之程式，應予駁回。
二酒後不能安全駕車及過失致人於死部分：
按刑事訴訟法第三百七十六條所列各罪之案件，經第二審判決者，不得上訴於第三審
法院，觀諸該法條之規定自明。上訴人甲○○被訴酒後不能安全駕車及過失致人於死
部分，原判決係維持第一審分別依刑法第一百八十五條之三、第二百七十六條第一項
論處罪刑之判決。查該等罪名均屬刑事訴訟法第三百七十六條第一款之案件，既經第
二審判決，自不得上訴於第三審法院，上訴人竟就此等部分復提起上訴，顯為法所不
許，均應予駁回。
據上論結，應依刑事訴訟法第三百九十五條前段，判決如主文。
中      華      民      國    八十九    年      十      月     十二     日
                              最高法院刑事第七庭
                                  審判長法官  謝  家  鶴
                                        法官  洪  文  章
                                        法官  花  滿  堂
                                        法官  陳  世  淙
                                        法官  洪  佳  濱
      右正本證明與原本無異
                                              書  記  官
中      華      民      國    八十九    年      十      月    二十五    日


司法院資訊處製作；財團法人民間司法改革基金會備份。
